【裁判字號】    99,訴,903
【裁判日期】    991021
【裁判案由】    違反毒品危害防制條例等
【裁判全文】
臺灣彰化地方法院刑事判決               99年度訴字第903號
公  訴  人  臺灣彰化地方法院檢察署檢察官
被      告  丁○○
指定辯護人  本院公設辯護人乙○○
被      告  己○○
上列被告因違反毒品危害防制條例案件，經檢察官提起公訴（99
年度偵字第7568號），本院判決如下：
    主    文
丁○○販賣第二級毒品，累犯，處有期徒刑參年拾月；扣案0000
000000手機（含SIM卡）壹支沒收；未扣案販賣第二級毒品所得
新臺幣貳仟元沒收，如全或或一不部不能沒收時，以其財產抵償
之。
己○○犯藥事法第八十三條第一項之轉讓禁藥罪，累犯，處有期
徒刑陸月。
    犯罪事實
一、丁○○曾因違反毒品危害防制條例案件，經本院於民國95年
    8月22日以95年度訴字第622號判處有期徒刑8月、3月，定應
    執行刑有期徒刑10月確定；又因竊盜案件，經本院於95年11
    月13日以95年度易字第706號判處有期徒刑7月確定；復因違
    反毒品危害防制條例案件，經本院於96年1月19日以95年度
    易字第1435號判處有期徒刑6月確定；前開三罪嗣經本院以
    96年度聲減字第1129號裁定減刑並定應執行刑為有期徒刑11
    月確定，於96年8月13日易科罰金執行完畢。己○○則因違
    反毒品危害防制條例案件，經本院於95年6月2日以95年度簡
    上字第70號判處有期徒刑6月確定（第1案）；又因毒品危害
    防制條例案件，經臺灣高等法院臺中分院於95年9月28日以9
    5年度上易字第891號判處有期徒刑7月確定（第2案）；復因
    毒品危害防制條例案件，經本院於96年1月15日以95年度易
    字第1436號判處有期徒刑5月確定（第3案）；前開第1、2案
    嗣經臺灣高等法院臺中分院以96年度聲字第129號裁定定應
    執行刑為有期徒刑1年，並與第3罪所判處有期徒刑5月接續
    執行，於96年5月26日縮刑期滿執行完畢。
二、丁○○明知甲基安非他命係毒品危害防制條例第2條第2項第
    2款規定之第二級毒品，不能非法販賣、轉讓或持有，竟基
    於販賣甲基安非他命牟利之犯意，以不詳價格自不詳成年人
    處販入甲基安非他命後，使用0000000000門號行動電話作為
    對外聯絡販賣第二級毒品甲基安非他命之工具，於98年3月2
    5日晚間10時10分，與戊○○使用之0000000000門號通聯，
    約定購買第二級毒品甲基安非他命事宜後，即於同日晚間約
    11時許，由丁○○持不詳數量甲基安非他命，至戊○○位於
    彰化縣社頭鄉○○村○○路○段632巷3號住處，以新臺幣（
    下同）2,000元賣給戊○○施用。
三、己○○明知甲基安非他命為經中央衛生主管機關明令公告列
    為禁藥管理，並為毒品危害防制條例第2條第2項所定之第二
    級毒品，不得非法持有、轉讓，竟基於轉讓禁藥第二級毒品
    甲基安非他命之犯意，於98年3月24日下午2時23分至3時54
    分間，己○○使用0000000000門號與甲○○使用之00000000
    00門號通聯，談論有關購買過期玉米之事，雙方相約見面，
    而甲○○偕同丙○○於同日下午約4時許，至彰化縣社頭鄉
    己○○住處向己○○購得玉米後，己○○即無償提供輕於10
    公克重量之少量甲基安非他命予甲○○及丙○○施用。
四、嗣於98年6月11日上午6時25分許，經警持搜索票在丁○○社
    頭鄉○○村○○路1號住處，扣得丁○○所使用上揭0000000
    000門號行動電話1支（含SIM卡）；並於同年月日上午9時25
    分，在己○○社頭鄉○○村○路巷16號住處，搜得己○○使
    用之0000000000門號行動電話1支（含SIM卡）；再循線查得
    上情。
    理    由
壹、證據能力:
一、偵查犯罪機關依法定程序監聽之錄音，係以監聽之錄音帶為
    其調查犯罪所得之證據，司法警察依據監聽錄音結果予以翻
    譯而製作之通訊監察譯文，乃該監聽錄音帶內容之顯示，此
    為學理上所稱之「派生證據」，屬於文書證據之一種。於被
    告或訴訟關係人對其譯文之真實性發生爭執或有所懷疑時，
    法院固應依刑事訴訟法第165條之1第2項之規定，勘驗該監
    聽錄音帶以踐行調查證據之程序，俾確認該錄音聲音是否為
    通訊者本人及其內容與通訊監察譯文之記載是否相符，或傳
    喚該通訊者為證據調查。倘被告或訴訟關係人對該通訊監察
    譯文之真實性並不爭執，即無勘驗辨認其錄音聲音之調查必
    要性，法院於審判期日如已踐行提示通訊監察譯文供當事人
    辨認或告以要旨，使其表示意見等程序並為辯論者，其所為
    之訴訟程序即無不合（最高法院97年度台上字第561號刑事
    判決意旨參照）。本案卷附被告所使用之門號0000000000、
    0000000000號行動電話通訊監察譯文，係員警依本院98年聲
    監字第103號通訊監察書所為合法監聽，再根據錄音結果予
    以翻譯製作而成，有本院核發之上開通訊監察書在卷可憑。
    而被告二人及被告丁○○之指定辯護人對於該通訊監察譯文
    之真實性並不爭執，且本院亦於審理期日踐行提示及告以要
    旨之程序，揆諸前揭說明，該通訊監察譯文具有證據能力。
二、按被告以外之人於審判外之言詞或書面陳述，除法律有規定
    者外，不得作為證據，刑事訴訟法第159條固定有明文，惟
    被告以外之人於審判外之陳述，雖不符同法第159條之1至之
    4規定，而經當事人於審判程序同意作為證據，法院審酌該
    言詞陳述或書面陳述作成時之情況，認為適當者，亦得為證
    據；又當事人、代理人或辯護人於法院調查證據時，知有第
    159條第1項不得為證據之情形，而未於言詞辯論終結前聲明
    異議者，視為有前項之同意，同法第159條之5亦定有明文。
    查本判決所引用下列各項證據方法之證據能力，被告丁○○
    、己○○及被告丁○○之指定辯護人、檢察官於本院審理時
    均表示無意見，同意作為證據，且於本院審理中調查證據時
    ，知有刑事訴訟法第159條第1項不得為證據之情形，亦未於
    言詞辯論終結前聲明異議，且本院審酌該等證據作成之客觀
    情況均無不當，並無不宜作為證據之情事，依刑事訴訟法第
    159條之5之規定，均具有證據能力。
貳、實體方面:
一、有關被告丁○○部分:
（一）、按販賣毒品之所謂販賣行為，須行為人主觀上有營利意
        圖，且客觀上有販入或賣出毒品行為，即足構成，至於
        實際上是否已經獲利，則非所問；必也始終無營利之意
        思，而以原價或低於原價有償讓與他人，方難謂為販賣
        行為，而僅得以轉讓罪論處（參照最高法院九十三年度
        臺上字第一六五一號判決要旨）。又查，本件雖無從得
        知被告丁○○販賣如犯罪事實欄二所示第二級毒品甲基
        安非他命時，其購入之確實價格，及是否確有低買高賣
        之營利情事，惟販賣第二級毒品甲基安非他命屬違法行
        為，非可公然為之，販賣者販入後可任意分裝增減其分
        量再行出售，每次交易之價格、數量，亦隨時依交易對
        象、當時行情而變動，縱或出售之價格較低，亦非當然
        無營利意圖，即便為相同價格，因份量較少亦能從中獲
        利，除經坦承犯行並供明販入、賣出確實價量外，委難
        查得實情，復無法查獲其上手，更難查悉有無從中獲利
        ，是除非別有事證足認係按同一價量委買或轉售，確未
        牟利外，尚難據此即認販賣之證據有所未足，否則將造
        成知過坦承者難辭重典，飾詞否認者反得僥倖，而失情
        理之平。且按一般民眾均知政府對毒品之查禁森嚴，重
        罰不予寬貸，衡情倘非有利可圖，絕無平白甘冒被嚴查
        重罰之高度風險之理，從而，舉凡其有償交易，除足反
        證其確係另基於某種非營利本意之關係外，尚難因無法
        查悉其販入價格，作為是否高價賣出之比較，諉無營利
        之意思阻卻販賣犯行之追訴（最高法院八十四年度第三
        次刑事庭會議決議意旨參照）。
（二）、訊之被告丁○○對於上揭犯罪事實欄二之犯罪事實，於
        本院審理時，坦承不諱，核與證人戊○○於警詢，及檢
        察官偵查中結證「於上揭時地交付2,000元給被告丁○○購買甲基安非他命情節」相符，並有被告丁○○所使
        用行動電話門號0000000000，與證人戊○○使用之0000
        000000門號之通聯譯文為證（譯文內容如附表一），再
        衡以雙方通聯譯文有提到「拿2千過來」等語，足徵，
        雙方通聯後確有見面交易2千元甲基安非他命之情。此
        外，復有0000000000門號行動電話1支（含SIM卡）扣案
        ，並有本院98年聲監字第103號通訊監察書及彰化縣警
        察局田中分局偵查隊通訊監察作業譯文摘要報告書有關
        98年3月25日晚間10時10分，被告丁○○使用000000000
        0與戊○○使用之0000000000門號通聯譯文卷足稽。在
        在證明被告丁○○自白與事實相符，得作為不利被告丁○○認定依據，被告丁○○基於營利意圖販賣甲基安非
        他命犯行明確，應依法論科。
二、有關被告己○○部分:
（一）、上開犯罪事實欄三之犯罪事實，業據被告己○○於本院
        審理時坦承不諱，核與證人甲○○於警詢，與證人甲○○及丙○○在檢察官偵查中結證「被告己○○確有無償
        提供第二級毒品甲基安非他命予渠等施用」等情相符。
（二）、此外，並有被告己○○所使用行動電話門號0000000000
        6，與證人甲○○使用0000000000門號於98年3月24日下
        午02時22分、3月24日下午03時54分通聯之譯文為證（
        譯文內容如附表二）。再觀諸該甲○○於通聯中提及「
        我要到啊啦！」，在在證明，被告己○○與甲○○及丙○○於98年3月24日下午03時54分通聯後有見面，故被
        告己○○之自白與事實相符，本件事證明確，被告己○○轉讓第二級毒品甲基安非他命犯行，洵堪認定。
三、論罪科刑:
（一）、按甲基安非他命係屬毒品危害防制條例第2條第2項第2
        款所定之第二級毒品，不得非法持有、轉讓、販賣。復
        按被告丁○○犯上開罪後，毒品危害防制條例第4條業
        已修正，並於98年5月20日公布，同年月22日施行，是
        被告丁○○犯罪後法律已有變更，修正前毒品危害防制
        條例第4條第2項之規定為：「製造、運輸、販賣第二級
        毒品者，處無期徒刑或七年以上有期徒刑；得併科新臺
        幣七百萬元以下罰金」。修正後毒品危害防制條例第4
        條第2項則規定為：「製造、運輸、販賣第二級毒品者
        ，處無期徒刑或七年以上有期徒刑，得併科新臺幣一千
        萬元以下罰金」。至毒品危害防制條例第17條第2項雖
        修正為：「犯第4條至第8條之罪於偵查及審判中均自白
        者，減輕其刑」，但本案被告丁○○雖於本院審理時自
        白，但於偵查中否認犯行，而未曾於偵查中自白，自無
        修正後毒品危害防制條例第17條減輕其刑之適用。是依
        刑法第2條第1項，綜合上述比較結果，本件顯屬修正前
        毒品危害防制條例之規定較有利於被告丁○○，依刑法
        第2條第1項規定，自應適用修正前毒品危害防制條例第
        4條第2項之規定。核被告丁○○所為，係犯修正前毒品
        危害防制條例第4條第2項販賣第二級毒品罪。
（二）、又按甲基安非他命業經行政院衛生署於69年12月8日以
        衛署藥字第301124號公告自69年12月8日起禁止輸入、
        製造，自70年6月1日起禁止販賣，更於75年7月11日以
        衛署藥字第597627號公告一概禁止使用，並在79年10月
        9日以衛署藥字第904142號函明令公告列為禁藥。而甲
        基安非他命雖同屬毒品危害防制條例第2條第2項第2款
        所定之第二級毒品，被告轉讓甲基安非他命之行為，亦
        合於該條例第8條第2項轉讓第二級毒品罪之處罰規定；
        然藥事法第83條第1項之「明知為偽藥或禁藥，而轉販
        賣、供應、調劑、運送、寄藏、牙保、轉讓或意圖販賣
        而陳列者，處7 年以下有期徒刑，得併科新臺幣五百萬
        元以下罰金」規定，係於93年4月21日修正公布，同年
        月23日施行，其法定刑較毒品危害防制條例第8條第2項
        所定之法定刑「6月以上5年以下有期徒刑得併科新臺幣
        七十萬元以下罰金」為重；毒品之範圍尚包括影響精神
        物質與其製品，藥事之管理非僅止於藥品之管理，毒品
        未必係經公告之禁藥，禁藥亦非必為毒品，毒品危害防
        制條例與藥事法二者間，並無必然之特別法與普通法關
        係，故除有轉讓之第二級毒品達毒品危害防制條例第8
        條第6項之一定數量，經依法加重之法定刑較藥事法第
        83條第1項之法定刑為重之情形外，因藥事法第83條第1
        項為後法，且為重法，應優先適用藥事法處罰（臺灣高
        等法院暨所屬法院94年法律座談會刑事類提案第8號結
        論，最高法院96年度台上字第3582號判決意旨參照）。
        本案被告己○○轉讓給甲○○及丙○○之數量，依受轉
        讓人甲○○警詢所述「目測大約價值500元」等語，再
        衡以重量多達10公克之甲基安非他命市價絕不可能賤價
        至500元之情，足認被告己○○轉讓之甲基安非他命數
        量，未達行政院93年1月7日院臺法字第0930080551號令
        頒轉讓持有毒品加重其刑之數量標準第二級毒品在淨重
        10公克以上之規定（行政院嗣於98年11月20日院臺法字
        第0980073647B令頒亦同此標準），是按諸前揭說明，
        核被告己○○所為轉讓禁藥甲基安非他命之犯行，係犯
        藥事法第83條第1項之轉讓禁藥罪，其同時同地無償轉
        讓甲基安非他命給甲○○及丙○○施用，係一行為觸犯
        數罪名，為想像競合犯，從一重處斷。
（三）、被告丁○○曾因違反毒品危害防制條例案件，經本院於
        95年8月22日以95年度訴字第622號判處有期徒刑8月、3
        月，定應執行刑有期徒刑10月確定；又因竊盜案件，經
        本院於95年11月13日以95年度易字第706號判處有期徒
        刑7月確定；復因違反毒品危害防制條例案件，經本院
        於96年1月19日以95年度易字第1435號判處有期徒刑6月
        確定；前開三罪嗣經本院以96年度聲減字第1129號裁定
        減刑並定應執行刑為有期徒刑11月確定，於96年8月13
        日易科罰金執行完畢之事實，有臺灣高等法院被告前案
        紀錄表附卷足稽，其於有期徒刑執行完畢5年內，故意
        再犯本件有期徒刑以上刑之罪，為累犯，除所犯販賣第
        二級毒品罪之法定本刑為無期徒刑部分，依法不得加重
        外，餘均應依刑法第47條第1項規定加重其刑。再按刑
        法第59條規定：犯罪之情狀顯可憫恕，認科以最低度刑
        仍嫌過重者，得酌量減輕其刑。立法理由中指出：本條
        所謂「犯罪之情狀可憫恕」，自係指裁判者審酌刑法第
        57條各款所列事項以及其他一切與犯罪有關之情狀之結
        果，認其犯罪足堪憫恕者而言。又最高法院70年第6次
        刑事庭會議決議亦表示：刑法第59條規定，犯罪之情狀
        可憫恕者，得酌量減輕其刑，同法第57條規定，科刑時
        應審酌一切情狀，尤應注意左列事項（共10款）為科刑
        重輕之標準，兩條適用上固有區別，惟所謂「犯罪之情
        狀」與「一切情形」云云，並非有截然不同之領域，於
        裁判上酌減其刑時，應就犯罪一切情狀（包括第57條所
        列舉之10款事項），予以全盤考量，審酌其犯罪有無可
        憫恕之事由（即判例所稱有特殊之原因與環境等等，在
        客觀上足以引起一般同情，以及宣告法定低度刑，是否
        猶嫌過重），以為判斷。故適用第59條酌量減輕其刑時
        ，並不排除第57條所列舉10款事由之審酌，惟其程度應
        達於確可憫恕，始可予以酌減。查被告丁○○所犯販賣
        第二級毒品罪，屬量少價低之小額交易，得款金額僅2,
        000元，其販賣之數量及獲取之利益並非龐大，犯罪情
        節尚非可與大盤毒梟者等同併論，倘就其販賣第二級毒
        品部分處以法定刑最低本刑有期徒刑7年，難謂符合罪
        刑相當性及比例原則，更無從與大毒梟之惡行有所區隔
        ，且無異鼓勵販毒之人，從事大量毒品之販賣，顯非毒
        品危害防制條例遏止毒品氾濫之立法本旨。從而，本院
        認被告丁○○所犯販賣第二級毒品罪之情狀在客觀上足
        以引起一般同情，就販賣第二級毒品罪即予宣告法定最
        低度刑7年有期徒刑，猶嫌過重且失之苛酷，爰依刑法
        第59條規定，酌量減輕其刑。又本案被告丁○○就販賣
        第二級毒品除主刑為無期徒刑部分不能加重外；就主刑
        為有期徒刑及罰金刑部分，同時有上開刑之加重及減輕
        事由，依刑法第71條第1項之規定，均先加後減之。
（四）、又被告己○○因違反毒品危害防制條例案件，經本院於
        95年6月2日以95年度簡上字第70號判處有期徒刑6月確
        定（第1案）；又因毒品危害防制條例案件，經臺灣高
        等法院臺中分院於95年9月28日以95年度上易字第891號
        判處有期徒刑7月確定（第2案）；復因毒品危害防制條
        例案件，經本院於96年1月15日以95年度易字第1436號
        判處有期徒刑5月確定（第3案）；前開第1、2案嗣經臺
        灣高等法院臺中分院以96年度聲字第129號裁定定應執
        行刑為有期徒刑1年，並與第3罪所判處有期徒刑5月接
        續執行，於96年5月26日縮刑期滿執行完畢之事實，亦
        有臺灣高等法院被告前案紀錄表附卷足稽，其於有期徒
        刑執行完畢5年內，故意再犯本件有期徒刑以上刑之罪
        ，為累犯，應依刑法第47條第1項規定加重其刑。
（五）、爰審酌被告丁○○、己○○明知毒品不僅殘害施用者自
        身健康，其因施用毒品而散盡家財、連累家人，或為購
        買毒品鋌而走險者，更不可勝計，被告丁○○竟仍任意
        販賣第二級毒品甲基安非他命；被告己○○則轉讓禁藥
        甲基安非他命予上揭人員，而有可非難處。但因被告丁○○於98年3月15日至同年5月12日，以0000000000門號
        作為工具販賣甲基安非他命之各次犯行，前經本院以98
        年度訴字第1719號各別判處有期徒刑3年10月，並與其
        他犯行合併定執行刑5年4月確定；而被告己○○於98年
        3月27日起至同年5月23日轉讓禁藥甲基安非他命各次犯
        行，前經本院以98年度訴字第1719號各別判處有期徒刑
        6月，而被告二人，係因前案偵審過程，未及時清查出
        本案之犯罪事實，迨查明時已不及追加起訴，始有本案
        之偵審，遂使被告二人所犯相牽連案件，無從於同一程
        序審理，而受以同一判決定執行刑之利益。為使被告所
        受罪刑，符合本院98年度訴字第1719號所處罪刑及所定
        執行刑之比例，再念及被告丁○○販賣甲基安非他命、
        被告己○○轉讓禁藥甲基安非他命之次數及數量非鉅，
        其等犯行所生損害，亦與中、大盤販毒毒梟有異，及於
        本院審理中坦承犯行，態度尚可等一切情狀，分別量處
        如主文所示之刑，以示儆懲。至於本案對被告二人所處
        罪刑，將來與其他案件合併定執行刑時，宜慮及上揭本
        院98年度訴字第1719號對被告二人各別犯罪所宣告罪刑
        及所定執行刑之刑度，以符比例，附此敘明。
（六）、末按販賣毒品所得之對價，不問其中何部分屬於成本，
        何部分屬於犯罪所得之財物，應均予沒收（最高法院65
        年度第5次刑庭庭推總會議決議(一)意旨參照）。又按
        犯第4條之罪者，其供犯罪所用或因犯罪所得之財物，
        均沒收之，如全部或一部不能沒收時，追徵其價額或以
        其財產抵償之，毒品危害防制條例第19條第1項定有明
        文。又該條係採義務沒收主義。且金錢為代替物，重在
        兌換價值，而不在原物，自難拘泥於沒收原物之理論，
        認沒收販賣毒品所得之金錢，以當場查獲扣押者為限，
        苟能證明其為販賣毒品所得之金錢，均應予以沒收（最
        高法院92年度臺上字第5227號判決參照）。是販賣毒品
        所得之金錢，無論已否扣案，如仍屬存在，即應依法沒
        收，然所稱因犯罪所得之物，自以實際所得者為限，苟
        無所得或尚未取得者，自無從為沒收追繳之諭知（最高
        法院89年度臺上字第3434號判決要旨參照）。經查：被
        告丁○○販賣第二級毒品甲基安非他命給戊○○之所得
        2,000元，並未扣案，應依毒品危害防制條例第19條第1
        項之規定宣告沒收，如全部或一部不能沒收時，以其財
        產抵償之。另98年6月11日上午6時25許，經警持搜索票
        ，搜索被告丁○○位於彰化縣社頭鄉○○村○○路1號
        住處，當場查扣門號0000000000號行動電話1支（內插
        有SIM卡1枚），係被告丁○○所有供其上開販賣甲基安
        非他命給戊○○所用之物，亦應依毒品危害防制條例第
        19條第1項之規定宣告沒收。末按，警方於98年6月11日
        上午9時25分許，搜索被告己○○位於彰化縣社頭鄉○○村○路巷16號住處，查扣之門號0000000000號行動電
        話1支（內插有SIM卡），並無證據證明係被告己○○用
        以轉讓第二級毒品甲基安非他命給甲○○及丙○○聯絡
        所用之物，顯與本案轉讓禁藥無關，本院自不得併予宣
        告沒收，附此敘明。
據上論斷，應依刑事訴訟法第299條第1項前段，毒品危害防制條
例第4條第2項（修正前）、第19條第1項，藥事法第83條第1項，
刑法第2條第1項前段、第11條、第55條、第47條第1項、第59條
，判決如主文。
本案經檢察官施教文到庭執行職務。
中    華    民    國    99    年    10    月    21   日
                  刑事第四庭    審判長法官  姚銘鴻
                                法      官  廖政勝
                                法      官  陳義忠
以上正本證明與原本無異。
如不服本判決應於收受判決後10日內，向本院提出上訴書狀，並
應敘述具體理由;其未敘述上訴理由者，應於上訴期間屆滿後20
日內向本院補提理由書（均須按他造當事人之人數附繕本）「切
勿逕送上級法院」。
中    華    民    國    99    年    10    月    21    日
                                書  記  官  吳曉玟
毒品危害防制條例第4條（修正前）
製造、運輸、販賣第一級毒品者，處死刑或無期徒刑；處無期徒
刑者，得併科新臺幣一千萬元以下罰金。
製造、運輸、販賣第二級毒品者，處無期徒刑或七年以上有期徒
刑，得併科新臺幣七百萬元以下罰金。
製造、運輸、販賣第三級毒品者，處五年以上有期徒刑，得併科
新臺幣五百萬元以下罰金。
製造、運輸、販賣第四級毒品者，處三年以上十年以下有期徒刑
，得併科新臺幣三百萬元以下罰金。
製造、運輸、販賣專供製造或施用毒品之器具者，處一年以上七
年以下有期徒刑，得併科新臺幣一百萬元以下罰金。
前五項之未遂犯罰之。
藥事法第83條
明知為偽藥或禁藥，而販賣、供應、調劑、運送、寄藏、牙保、
轉讓或意圖販賣而陳列者，處 7 年以下有期徒刑，得併科新臺
幣 5 百萬元以下罰金。
犯前項之罪，因而致人於死者，處 7 年以上有期徒刑，致重傷
者，處 3 年以上 12 年以下有期徒刑。
因過失犯第 1 項之罪者，處 2 年以下有期徒刑、拘役或科新臺
幣 30 萬元以下罰金。
第 1 項之未遂犯罰之。
附表一:
(1)丁○○0000000000門號與戊○○0000000000於98年3月25日晚
  上10時10分39秒通聯譯文內容:A:丁○○、B:戊○○
   A:ㄟ你好！
   B:宏啊！
   A:按怎？
   B:阿、你咧睏喔？
   A:ㄟ啊！
   B:阿泉仔也治睏喔？
   A:我不知，我沒過去遐咧！
   B:啊現在攏治你遐喔，治咧厝？
   A:沒啊，那有？
   B:咧治外面？
   A:治阮兜啊！
   B:恁兜喔？
   A:ㄟ啊！
   B:啊那囉有要弄2千啊來沒？
   A:你治叨？
   B:厝ㄟ啦！
   A:治你兜喲？
   B:ㄟ！阮兜你知影位嗎？
   A:好啦！好！
   B:啊你..他攏交待你ㄇ？
   A:ㄟ啦！ㄟ啦！
   B:啊..是講那天我找他那，你可能不知影那一版！
   A:那板沒啊啦！你講的那版蕃麥沒啊啦！
   B:你會知影那一版？
   A:我知啦！那版沒啊啦！
   B:那拿2千給我啦！
   A:那版沒啊啦，你聽沒！那版蕃麥出完去啊！
   B:ㄟ
   A:換這版不壞啊！
   B:好啦！拿2千過來！
   A:好啦！好！
   B:我治厝啊喔！
附表二:
(1)己○○000000000098門號與0000000000門號（某男及甲○○）
  於98年3月24日下午02時23分47秒通聯譯文內容:A:己○○、B
  及C:甲○○及某男
  A:ㄟ你好！
  B:喂！泉兄喔！
  A:ㄟ！
  B:來哥找你啦，你稍等咧喔！
  A:喔！
  B:（換來哥聽電話）C:喂！
  A:ㄟ！
  C:你現在治厝ㄟ喲？
  A:你誰？
  C:我阿來啊啦！
  A:ㄟ按怎？
  C:你治厝ㄟ喲？
  A:ㄟ啦！
  C:啊？
  A:ㄟ！
  C:我剛才治台中打給你打不通啊！
  A:喔，那手機仔沒電，我剛好打開啊，按怎？
  C:ㄟ！我當作你沒治厝ㄟ，我不敢直接去啊！
  A:喔！有啦！治厝啊！
  C:若要處理過去..
  A:啊？
  C:別人朋友要愛東西啦！
  A:嗯，我啊知，沒你過來才講啦好嗎？
  C:好啦！好好好！
(2)己○○000000000098門號與0000000000門號（某男及甲○○）
  於99年3月24日下午03時54分19秒通聯譯文內容:A:己○○、B
  及C:甲○○及某男
  B:喂！
  A:ㄟ！
  B:ㄟ，泉兄喔！
  A:ㄟ！
  B:ㄟ、泉兄你稍等咧喔！
  喂（換來哥聽電話）
  A:ㄟ！
  C:老泉喔？
  A:ㄟ！
  C:你治厝ㄟ喲？
  A:是啦！
  C:我要到啊啦！
  A:好！
  C:喔！

司法院資訊處製作；財團法人民間司法改革基金會備份。
